【裁判字號】    95,易,292
【裁判日期】    950330
【裁判案由】    傷害
【裁判全文】
臺灣臺中地方法院刑事判決               95年度易字第292號
公  訴  人  臺灣臺中地方法院檢察署檢察官
被      告  甲○○
上列被告因傷害案件，經檢察官提起公訴（94年度偵字第19210
號），經本院合議庭裁定改依簡式審判程序審理，判決如下：
    主    文
甲○○傷害人之身體，處拘役貳拾日，如易科罰金，以參佰元折
算壹日。
    犯罪事實
一、甲○○與乙○○係堂兄弟關係，於民國九十四年七月十八日
    二十時許，二人在臺中縣霧峰鄉○○路三○三號親戚陳阿良
    住處，甲○○酒後因細故與乙○○發生爭執，竟基於傷害之
    犯意，徒手毆打乙○○頭部，並將乙○○壓倒在地，致乙○
    ○受有頭皮挫傷及右眼血腫之傷害。
二、案經乙○○訴由臺中縣警察局霧峰分局報告臺灣臺中地方法
    院檢察署檢察官偵查起訴。
    理    由
一、訊據被告甲○○對於上揭犯罪事實坦承不諱，核與告訴人乙
    ○○於警詢、偵查中所指訴之情節相符，並經證人陳曾金鸚
    、陳榮森、陳炎成於偵查中證述明確，復有本堂澄清醫院所
    出具之診斷證明書、現場圖、現場照片各乙紙附於臺中縣警
    察局霧峰分局刑案偵查卷可佐，足見被告前開自白，確與事
    實相符。是本件事證明確，被告前開傷害犯行，堪以認定，
    應予依法論科。
二、核被告所為，係犯刑法第二百七十七條第一項之普通傷害罪
    。爰審酌被告素行良好，有臺灣高等法院被告前案紀綠表、
    臺灣臺中地方法院檢察署刑案資料查註紀錄表各乙份在卷可
    參，其僅因酒後一時失控，與告訴人發生口角衝突，進而傷
    害告訴人，行為實屬不該，惟念其於本院審理時坦認犯罪，
    且被告雖表達和解之意，惟告訴人堅持不願與被告和解，而
    無法達成民事和解，綜合上情，堪認被告犯後態度尚佳等一
    切情狀，量處如主文所示之刑，並諭知易科罰金之折算標準
    ，以示懲儆。
據上論斷，應依刑事訴訟法第二百七十三條之一第一項、第二百
九十九條第一項前段，刑法第二百七十七條第一項、第四十一條
第一項前段，罰金罰鍰提高標準條例第一條前段、第二條，判決
如主文。
中    華    民    國    95    年    3     月    30    日
                        臺灣臺中地方法院刑事第五庭
                            法  官  劉麗瑛
上正本證明與原本無異。
如不服本判決，應於送達後十日內向本院提出上訴狀（須附繕本
），上訴於臺灣高等法院臺中分院。
                            書記官  游智凱
中    華    民    國    95    年    3     月    30    日
附錄論罪科刑法條
中華民國刑法第277條
傷害人之身體或健康者，處三年以下有期徒刑、拘役或一千元以
下罰金。
犯前項之罪因而致人於死者，處無期徒刑或七年以上有期徒刑；
致重傷者，處三年以上十年以下有期徒刑。


司法院資訊處製作；財團法人民間司法改革基金會備份。
